---
title: "CLASE_02"
author: "Daniela Risaro"
date: '2024'
output: html_document
---

## Información georeferenciada en repositorios online

```{r}

library(tidyverse)
library(sf)
library(ggmap)
library(osmdata)
```
OSdata tiene informacion de todo el mundo y vamos a querer bajar solo un area de interes. Vamos a ponerle como string la query de la busqueda del lugar. La wikide OSData tiene la info necesaria para entender el catalogo: https://wiki.openstreetmap.org/wiki/ES:Objetos_del_mapa 

```{r}
bbox_comuna10 <- getbb("Comuna 10, Ciudad Autonoma de Buenos Aires, Buenos Aires, Argentina")
bbox_comuna10

```
Chequeemos que las coordenadas de la bounding box estan ok

```{r}
mapa_comuna10 <- get_stadiamap(bbox = bbox_comuna10,
                              maptype = "stamen_toner_lite",
                              zoom = 14)
```
```{r}
ggmap(mapa_comuna10)

```
Ademas del area de la comuna tambien podemos usar los poligonos que las delimitan

```{r}

poligono_comuna10 <- getbb("Comuna 10, Ciudad Autonoma de Buenos Aires, Buenos Aires, Argentina",
                          format_out = "sf_polygon")
poligono_comuna10

```
Podemos hacer la superposicion del area y del poligono para ver como lucen juntos

```{r}
ggmap(mapa_comuna10) +
  geom_sf(data = poligono_comuna10, fill = NA, color = "#0077b6", lwd = 1.25, inherit.aes = FALSE) +
  labs(title = "Comuna 10",
       subtitle = "Ciudad Autonoma de Buenos Aires",
       caption = "Fuente: OpenStreetMap.") +
  theme_void()


```
La informacion disponible de OSM la podemos consultar con dos funciones: available_features() y available_tags()
Las features nos dan keys y cada key tiene tags

```{r}
available_features()

```

```{r}
available_tags('building')
```







































