---
title: "CLASE_01"
author: "Daniela Risaro"
date: '2024'
output: html_document
---

## Clase 1 de Ciencia de Datos 2 - MPP

Aca cargamos las bibliotecas que necesitamos. Que las instalamos anteriormente

```{r}
library(tidyverse)
library(sf)
library(ggmap)
```
Cargamos el shapefile que tiene las areas verdes de argentina. Todas las de argentina

```{r}
areas_verdes_arg <- st_read("data/areas_verdes_urbanas_argentina/areas_verdes_urbanas_argentina.shp",
                        stringsAsFactors = TRUE,
                        options = "ENCODING=latin1")
```

Hacemos un summary de la variable de areas_verdes 
```{r}
summary(areas_verdes_arg)
```
Ploteamos las areas verdes de todo el pais

```{r}
ggplot() +
  geom_sf(data = areas_verdes_arg) +
  theme_minimal()
```
Cargamos un geojson con los barrios de la caba. TODO: ver si sirve con otra jurisdiccion

```{r}
barrios_caba <- st_read("data/barrios_caba.geojson",
                   stringsAsFactors = TRUE,
                   options = "ENCODING=latin1")
```
```{r}
summary(barrios_caba)
```
```{r}
ggplot() +
  geom_sf(data = barrios_caba) +
  geom_sf(data = areas_verdes_arg) +
  labs(title = "Espacios Verdes Públicos",
       x = "",
       y = "") +
  theme_minimal()
```
Usamos la funcion st_crs que Retrieve coordinate reference system from sf or sfc object. En este caso vemos que la length unit es meters y que la proyeccion EPSG es 9001

```{r}
st_crs(areas_verdes_arg)

```

Chequeamos si el objeto esta en formato lat long. Si este output es FALSE, entonces no esta en lat long y esta en metros. (esta implicancia esta rara)

st_is_longlat 

Assert whether simple feature coordinates are longlat degrees


```{r}
st_crs(areas_verdes_arg) %>%
  st_is_longlat()
```
Ahora vemos cual es la proyeccion de barrios_caba. Esta en degrees y en la proyeccion EPSG 4326

```{r}
st_crs(barrios_caba)
```
Vamos a pasar la capa de barrios a metros

```{r}
barrios_caba_proyectados <- st_transform(barrios_caba, crs=st_crs(areas_verdes_arg))

summary(barrios_caba_proyectados)
```

Necesitamos filtrar la capa de areas verdes con la capa de barrios_caba_proyectados. De esta forma pasamos del shapefile grande de Arg con la capa mas pequeña en barrios caba. La funcion st_filter nos ayuda

```{r}
areas_verdes_caba <- st_filter(areas_verdes_arg, barrios_caba_proyectados)

```

A ver como queda ese mapitaaaaa

```{r}
ggplot() +
  geom_sf(data = barrios_caba_proyectados, fill = "#fefae0") +
  geom_sf(data = areas_verdes_caba,
          fill = "#588157",
          color = "#588157") +
  labs(title = "Áreas Verdes",
       subtitle = "CABA",
       x = "",
       y = "") +
  theme_minimal()
```
Ya hicimos el filtrado espacial, ahora lo que queremos es poder hacer un buffer alrededor de todas las areas verdes de caba. Usamos la funcion st_buffer. Vamos a hacer un buffer de puntos que es el que viene por default en la funcion

```{r}
areas_verdes_caba_buffer_500m <- st_buffer(areas_verdes_caba, dist = 500)
```

Vemos el mapa con el buffer

```{r}
ggplot() +
  geom_sf(data = barrios_caba_proyectados, fill = "#fefae0") +
  geom_sf(data = areas_verdes_caba_buffer_500m, alpha = 0.75) +
  geom_sf(data = areas_verdes_caba, fill = "#588157", color = "#588157") +
  labs(title = "Áreas Verdes - Influencia 500m",
       subtitle = "CABA",
       x = "",
       y = "") +
  theme_minimal()

```
Tenemos muchos poligonos qeu en algun caso se superponene. Entpnces hagamos una unica capa. 

```{r}

areas_verdes_caba_buffer_500m <- areas_verdes_caba_buffer_500m %>%
  summarise(geometry = st_union(geometry))
```

```{r}
ggplot() +
  geom_sf(data = barrios_caba_proyectados, fill = "#fefae0") +
  geom_sf(data = areas_verdes_caba_buffer_500m, alpha = 0.75) +
  geom_sf(data = areas_verdes_caba, fill = "#588157", color = "#588157") +
  labs(title = "Áreas Verdes - Influencia 500m",
       subtitle = "CABA",
       x = "",
       y = "") +
  theme_minimal()
```


```{r}


API Key: cebdf63b-1fbd-40ac-af86-fc993f352022

```

