---
title: "CLASE_02"
author: "Daniela Risaro"
date: '2024'
output: html_document
---

# Información georeferenciada en repositorios online

Vamos a buscar data de repositorios online, sobretodo usaremos Open Street Map (OSM)

```{r}
# Cargamos las libraries

library(tidyverse)
library(sf)
library(ggmap)
library(osmdata)
```

OSM tiene informacion de todo el mundo y vamos a querer bajar solo un área de interés. Vamos a ponerle como string la query de la búsqueda del lugar. 

La wiki de OSM tiene la info necesaria para entender el catálogo: https://wiki.openstreetmap.org/wiki/ES:Objetos_del_mapa 

```{r}
# Obtenemos la bounding box del área de interes

bbox_aoi <- getbb("Comuna 10, Ciudad Autonoma de Buenos Aires, Buenos Aires, Argentina")
bbox_aoi
```
Chequeemos que las coordenadas de la bounding box estan ok haciendo un mapa y viendo que sea la zona del mundo que nos interesa, no sea cosa que estemos en otro hemisferio porejemplo. Podría pasar, se imaginan? 

```{r}

register_stadiamaps("cebdf63b-1fbd-40ac-af86-fc993f352022", write = TRUE)

mapa_aoi <- get_stadiamap(bbox = bbox_aoi,
                              maptype = "stamen_toner_lite",
                              zoom = 14)
ggmap(mapa_aoi)

```

Ademas del area de la comuna tambien podemos usar los poligonos que las delimitan

```{r}

poligono_aoi <- getbb("Comuna 10, Ciudad Autonoma de Buenos Aires, Buenos Aires, Argentina",
                          format_out = "sf_polygon")

```
Podemos hacer la superposicion del area y del poligono para ver como lucen juntos

```{r}
ggmap(mapa_aoi) +
  geom_sf(data = poligono_aoi, fill = NA, color = "#0077b6", lwd = 1.25, inherit.aes = FALSE) +
  labs(title = "Comuna 10",
       subtitle = "Ciudad Autonoma de Buenos Aires",
       caption = "Fuente: OpenStreetMap.") +
  theme_void()

```

## How to get information from OSM?

La informacion disponible de OSM la podemos consultar con dos funciones: ```available_features()``` y ```available_tags()```
Las features nos dan keys y cada key tiene tags

```{r}
all_features <- available_features()

print(all_features[1:10])
```

```{r}
available_tags('building')
```

Como opciones podemos descargar lineas, puntos o poligonos (y multipolígonos). Vamos de a uno?


### Puntos!

Vamos a descargar algunos puntos en particular de las churchs

```{r}
churchs_aoi <- opq(bbox_aoi)
churchs_aoi <- add_osm_feature(churchs_aoi,
                                       key = "building",
                                       value = c("building", "church"))

churchs_aoi <- osmdata_sf(churchs_aoi)
churchs_aoi
```

Me quedo con los puntos. Me podria quedar con los poligonos tambien haciendo ```osm_polygons```
```{r}
churchs_aoi <- churchs_aoi$osm_points

```

A ver cuantos puntos tenemos: 

```{r}
dim(churchs_aoi)

```

126 puntos!

```{r}
ggmap(mapa_aoi) +
  geom_sf(data = churchs_aoi, inherit.aes = FALSE) +
  geom_sf(data = poligono_aoi, fill = NA, color = "#0077b6", lwd = 0.75, inherit.aes = FALSE) +
  labs(title = "Edificios religiosos - iglesias",
       subtitle = "Comuna 10, Ciudad Autonoma de Buenos Aires",
       caption = "Fuente: OpenStreetMap") +
  theme_void() +
  theme(title = element_text(size = 8, face = "bold"), #tamaño de titulo del mapa
        plot.caption = element_text(face = "italic", colour = "gray35", size = 7)) #tamaño de nota al pie
```

Vamos a ver exactamente cuantas churchs entran en la comuna 10. Para eso vamos a usar la ```st_intersection()```

```{r}

churchs_aoi <- st_intersection(churchs_aoi, poligono_aoi)

dim(churchs_aoi)

```

son sesentayocho. che me parece UN MONTON. Y por qué hay puntos tan contiguos en el mapa? Pues no lo se, pero habría que ver qué entiende OSM por _church_

### Lineas, lineas lineas,

Tambien podemos descargar lineas del area of interest. 

```{r}
calles_aoi <- opq(bbox_aoi)

calles_aoi <- add_osm_feature(calles_aoi,
                                  key = "highway",
                                  value = c("motorway", "trunk", "primary", "secondary", "tertiary"))

calles_aoi <- osmdata_sf(calles_aoi)
calles_aoi

```
Nos quedamos con las _lines_ 

```{r}
calles_aoi <- calles_aoi$osm_lines
```

```{r}
ggmap(mapa_aoi) +
  geom_sf(data = calles_aoi, color = "#2b2d42", inherit.aes = FALSE, lwd = 0.7) +
  geom_sf(data = poligono_aoi, fill = NA, color = "#0077b6", lwd = 0.75, inherit.aes = FALSE) +
  labs(title = "Calles principales",
       subtitle = "Comuna 10, Ciudad Autonoma de Buenos Aires",
       caption = "Fuente: OpenStreetMap") +
  theme_void() +
  theme(title = element_text(size = 8, face = "bold"), #tamaño de titulo del mapa
        plot.caption = element_text(face = "italic", colour = "gray35", size = 7)) #tamaño de nota al pie
```

### Por último, polígonos.

Para finalizar vamos a hacer una query de poligonos (overpass query, remember). Acá me anoto una tarea que es ver bien el tema de los tags porque no los entiendo del todo: en los values estan concatenadas diferentes keys o hay una adentro de la otra?

```{r}
parques_aoi <- opq(bbox_aoi)

parques_aoi <- add_osm_feature(parques_aoi,
                                   key = "leisure",
                                   value = c("park", "garden", "nature_reserve"))

parques_aoi <- osmdata_sf(parques_aoi)
parques_aoi

```
Ahora vamos a tomar los poligonos y multipoligonos de este objeto

```{r}
parques_polygons <- parques_aoi$osm_polygons
parques_multipolygons <- parques_aoi$osm_multipolygons

dim(parques_polygons)

```

```{r}
ggmap(mapa_aoi) +
  geom_sf(data = parques_polygons, fill = "#588157", color = NA, inherit.aes = FALSE) +
  geom_sf(data = parques_multipolygons, fill = "#588157", color = NA, inherit.aes = FALSE) +
  geom_sf(data = poligono_aoi, fill = NA, color = "#0077b6", lwd = 0.75, inherit.aes = FALSE) +
  labs(title = "Espacios verdes",
       subtitle = "Comuna 10, Ciudad Autonoma de Buenos Aires",
       caption = "Fuente: OpenStreetMap") +
  theme_void()
```

Tenemos dos elementos que son los poligonos y los multipoligonos y queremos que sea una sola! Para eso vamos a seleccionar by the id and then we will bind them together oh yeah

```{r}
parques_polygons <- parques_polygons %>%
  select(osm_id, name)
parques_multipolygons <- parques_multipolygons %>%
  select(osm_id, name)
parques_aoi <- rbind(parques_polygons, parques_multipolygons)
```


Ahora intersectamos el poligono de la comuna de interes con los poligonos de los parques verdes

```{r}
parques_aoi <- st_intersection(parques_aoi, poligono_aoi)

```


```{r}
ggmap(mapa_aoi) +
  geom_sf(data = parques_aoi, fill = "#588157", color  =NA, inherit.aes = FALSE) +
  geom_sf(data = poligono_aoi, fill = NA, color = "#0077b6", lwd = 0.75, inherit.aes = FALSE) +
  labs(title = "Espacios verdes",
       subtitle = "Comuna 10, Ciudad Autonoma de Buenos Aires",
       caption = "Fuente: OpenStreetMap") +
  theme_void() +
  theme(title = element_text(size = 8, face = "bold"), #tamaño de titulo del mapa
        plot.caption = element_text(face = "italic", colour = "gray35", size = 7)) #tamaño de nota al pie
```

jajajaja me quedan los parques on top de los names pero ya fue


Vamos a calcular la superficie de las áreas verdes

```{r}
parques_aoi <- parques_aoi %>%
  mutate(area_m2 = st_area(parques_aoi))

summary(parques_aoi$area_m2)
```

El area promedio de los espacios verdes en la comuna 10 es de 2600 m2 creo yo que es muy poco poquisimo, terrible mala performance

```{r}
summarise(parques_aoi, area_m2 = sum(area_m2))

```
El área total de los parques es de 210979 m2, 0.2 km2 


